# 求助陈版主，重点危险废物集中处置设施、场所退役费用的计提

提问人：betty33 时间：2022-12-19 21:17:15
财资环〔 2021 〕 92 号关于印发《重点危险废物集中处置设施、场所退役费用预提和管理办法》的通知规定；责任单位应当按照满足危险废物填埋场退役后稳定运行的原则，计算退役费用总额，根据企业会计准则相关规定预计弃置费用，一次性计入相关资产原值，在退役前按照固定资产折旧方式进行分年销，并计入经营成本。退役费用最低预提标准分别为：柔性填埋场。按照超额累退方法计算，总库容量低于 20 万立方米（含）的，按照 200 元/立方米标准预提；超过 20 万立方米小于 50 万立方米（含），所超部分按照 150 元/立方米标准预提，超过 50 万立方米的，所超过部分按照 100 元/立方米标准预提。http://he.mof.gov.cn/zhengcefagui/202203/t20220317_3795840.htm（文本链接）
针对上述会计政策，请教陈版主：公司的填埋场填满后由公司组织封场，将填满固体弃的填埋场全部封存，并要在求在填埋场上覆盖土层、种上植被等。上述费用为封场费用，与后期 30 年的维护费用存在差别，上述政策中的的弃置费用是否包括封场费用，还是仅仅为封场后发生的费用？

回答人：chenyiwei
根据该文件第十二条：退役费用资金使用应专款专用，不得挤占、挪用，只可用于支付封场后履行退役责任所必需的支出，具体包括：
（一）大气、废水、地下水等生态环境监测，渗漏检测层监测和评估，渗滤液水位监测。
（二）地表水、地下水、渗滤液收集处理系统运行。
（三）危险废物污染防治。
（四）与退役有关的其他费用。
第十九条：退役期是指危险废物填埋场封场后，为实现环境无害化的后续维护期。退役费用按填埋场封场后 30 年计算，国家有关法律法规另有规定的，从其规定。
因此，退役和封场仍需严格区分，该文件规定的计提费用仅限于退役后的后续维护期内的费用支出。